臺灣臺北地方法院刑事判決　　　　　　　　 94度易字第741號
公　訴　人　臺灣臺北地方法院檢察署檢察官
被　　　告　乙○○
上列被告因家庭暴力罪之傷害案件，經檢察官提起公訴（94年度
偵字第4124號），本院判決如下：
    主  文
乙○○傷害人之身體，處有期徒刑伍月，如易科罰金，以參佰元
折算壹日。
    事  實
一、甲○○係乙○○之弟媳，二人間具有家庭暴力防治法第3條
    第4款所定之家庭成員關係，乙○○因平日與甲○○偶因細
    故而相處稍有不睦而微有嫌隙，竟基於傷害之故意於民國93
    年10月21日17時35分許，在臺北縣深坑鄉○○路○段20號住
    處前，見甲○○返家開啟大門之際，以拳頭毆打其左臉及手
    部等處，致甲○○受有左臉頰及上唇擦傷、左手及左臂挫傷
    之傷害。
二、案經甲○○訴由臺北縣政府警察局新店分局報請臺灣臺北地
    方法院檢察署檢察官偵查起訴。
    理  由
一、訊據被告乙○○矢口否認有何傷害告訴人甲○○之犯行，於
    警訊時辯稱：案發時伊有看見告訴人回到家門口，告訴人一
    直對伊嘮叨不停，且又叫伊搬出去住，那時候伊沒有理會告
    訴人，且沒有跟告訴人講任何話，就從家裡牽著腳踏車出門
    離去，並沒有毆打告訴人云云；然於本院審理時則改稱：當
    天伊一大早就出去了，約下午5時5分至15分間到母親家中幫
    母親量血壓，當天並沒有看到告訴人，又稱並非每日到母親
    家中幫母親量血壓云云。經查：被告右揭傷害事實，業據告
    訴人指訴綦詳，復有告訴人受傷後就診之台北市立萬芳醫院
    家庭暴力事件驗傷診斷書影本附卷可佐。雖證人即被告之母
    葉丙○○於本院審理時證稱：「其原係與告訴人同住，於93
    年10月21日跌倒，而搬去第2個兒子那裡及即台北縣深坑鄉
    ○○路○段188號2樓，被告每天都會去幫我量血壓，93年10
    月21日那天被告去幫我量血壓，從下午5點20分到6點多才走
    ，那天我第二個媳婦在家」云云；證人即被告之二嫂范氏茄
    莉於本院審理時證稱：「平日我婆婆生病是我三叔即被告照
    顧的，他每天都會來188號2樓照顧，大約4、5點的時候來，
    被告一定會來我家照顧我婆婆並量血壓，93年10月21日那天
    被告如同往常一樣來我家，他每天都來，因為我不會量...
    婆婆頭暈的時候若被告和我老公都不在時，我婆婆就叫我量
    ，血壓計是傳統水銀式的血壓計，不是電子顯示的，我先把
    感應器放在手肘的血管上面，然後把手包起來，再按血壓計
    ，再聽血壓情形」云云。然查：證人葉丙○○所供其係於93
    年10月21日在告訴人住處跌倒而搬至其二兒子住處，與告訴
    人所述其係93年3月間跌倒即與證人范氏茄莉於本院證述其
    係93年端午節搬至伊住處者不合，且其與范氏茄莉均稱被告
    每日來量血壓，與被告所稱並非每日去量血壓之情不符，又
    證人范氏茄莉先稱伊不會量血壓所以才叫被告量，後又翻異
    前詞說明其幫婆婆量血壓之方式，顯有矛盾，是證人等所言
    均係迴護被告之詞，不足採信。綜合上述，被告自身所供先
    後不一，與證人所證述亦有矛盾之處，參以臺北市立萬芳醫
    院開立之告訴人家庭暴力事件驗傷診斷書，可證告訴人確於
    上開時間受傷，而被告因無工作住在告訴人家中，常因細故
    （如食用告訴人保留予其子餐點等）偶起爭執，致被告心生
    不滿，並告訴人要無自傷以嫁禍於被告之理由（告訴人係女
    性當無自傷容貌之理）等情以觀至徵被告確有前揭犯行，要
    係可信無疑，被告先於警訊時空言否認其有毆打告訴人之犯
    行，後於本院時翻異前詞，以不在場為答辯，均屬卸責之詞
    ，不足採信，故本件事證明確，被告犯行洵堪認定，應依法
    論科。至被告所謂告訴人思欲與其弟離婚而故意以本件作為
    理由云云，因本件是否成立（即被告是否有罪）與告訴人是
    否離婚或得請求離婚，要無關係，故其此之辯詞，與本件無
    關，併此敘明。
二、核被告所為，係犯刑法第277條第1項之傷害他人身體罪。爰
    審酌被告不念伯父、弟媳之情，而犯下本案之情節，及告訴
    人受傷之程度，暨被告犯後飾詞辯解態度欠佳並無悔意等一
    切情狀，量處如主文所示之刑，並諭知易科罰金折算標準，
    以資懲儆。
三、據上論斷，應依刑事訴訟法第299條第1項前段，刑法第277
    條第1項、第41條第1項前段，罰金罰鍰提高標準條例第1條
    前段、第2條，判決如主文。
本案經檢察官於知慶到庭執行職務。
中    華    民    國    94    年    10    月    18    日
                  刑事第十二庭審判長  法  官  李英豪
                                      法  官  胡宏文
                                      法  官  曾正龍
以上正本證明與原本無異
如不服本判決，應於判決送達後10日內，向本院提出上訴狀。
中    華    民    國    94    年    10    月    28    日
                                      書記官  方蟾苓
附錄本案論罪科刑法條全文：
中華民國刑法第277條
傷害人之身體或健康者，處三年以下有期徒刑、拘役或一千元以
下罰金。
犯前項之罪因而致人於死者，處無期徒刑或七年以上有期徒刑；
致重傷者，處三年以上十年以下有期徒刑。
